# 企业股权转让问题

提问人：贝贝 ~ 时间：2018-01-08 16:57:20
一家企业，注册资本 50 万元，经营 20 年后，亏损 49 万，即未分配利润为-49万，现原股东将企业转让给新股东，原股东只需要收回 1万元就可以，新股东注入 50 万的资金到企业，该 50 万以投资转让款的名义进行转让，工商变更处的实收资本仍然是 50 万，那么，现在该企业如何做账务处理？

回答人：chenyiwei
将新股东投入的 50 万元和应支付给原股东的 1 万元之间的差额 49 万元，被投资公司应计入资本公积处理。